ja: バーベルの種類: キャンバー; カール; セーフティスクワット; ソリッド; スイス; トラップ; その他
sl-SI: Vrsta palice za dvigovanje uteži: Zaobljena; Ukrivljena; Varnostni počep; Trdna; Švicarska; Trap; Drugo
nl: Halterstangtype: Gewelfd; Curl; Veiligheidssquat; Stevig; Zwitsers; Trap; Andere
hr-HR: Vrsta šipke s utezima: Savijena; Curl; Safety squat; Čvrsti; Švicarska; Trap; Ostalo
th: ประเภทบาร์น้ำหนัก: แคมเบอร์; หยัก; เซฟตี้สควอท; โซลิด; สวิส; แทร็บ; อื่นๆ
ro-RO: Tip bară pentru haltere: Încovoiată; Curbată; Genuflexiuni de siguranță; Solidă; Model elvețian; Ganteră cu două mânere; Altele
pt-BR: Tipo de barra de peso: Curvada; Ondulada; Agachamento de segurança; Maciço; Suíça; Barra trap; Outro
fr: Type de barre de poids: Cambrée; Curl; À squat; Solide; Swiss; Hexagonale; Autre
vi: Loại thanh tạ: Tạ đòn vồng; Tạ cong; Tạ ngồi xổm an toàn; Lốp rắn; Tạ Thụy Sĩ; Tạ đòn lục giác; Khác
hu: Súlyzórúd típusa: Ívelt; Csavart; Biztonsági guggolás; Szilárd; Svájci; Csapda; Egyéb
pl: Typ sztangi: Krzywizna; Rotacja; Przysiady bezpieczeństwa; Stały; szwajcarska; Pułapka; Inne
pt-PT: Tipo de barra de peso: Curvada; Ondulada; Agachamento em segurança; Sólido; Suíça; Armadilha; Outro
ko: 웨이트 바 유형: 캠버; 컬; 안전 스쿼트; 솔리드; 스위스; 트랩; 기타
cs: Typ činkové tyče: Vyklenutý; Vlnitý; Bezpečný dřep; Pevná; Švýcarská; Trap; Jiné
zh-TW: 舉重桿類型: 弧形; 彎舉; 安全深蹲; 實心; 瑞士; 六角; 其他
sk-SK: Typ závažia: Ohnutý; Zvlnený; Safety squat; Solid; Swiss; Trap; Iné
lt-LT: Grifo tipas: Lenktas; Suktas; Apsauga įtūpstams; Kietas; „Swiss“; „Trap“; Kita
tr: Ağırlık Barı Tipi: Bombeli; Z bar; Squat; Düz; İsviçre; Altıgen; Diğer
ru: Тип грифа штанги: Выпуклая; Изогнутая; Безопасный присед; Цельная; Швейцарская; Трап-штанга; Другая
fi: Painotankotyyppi: Kaareva; Hauisliikkeet; Turvakyykky; Kiinteä; Sveitsiläinen; Epäkäslihas; Muu
nb: Vektstangtype: Buet; Krøll; Sikkerhetsknebøy; Fast; Sveitsisk; Felle; Annet
zh-CN: 举重杆类型: 拱形; 弯曲; 安全深蹲; 坚固; 瑞士杆; 陷阱杠铃杆; 其他
bg-BG: Тип щанга за тежести: Заоблен; Извит; Безопасен клек; Прав; Швейцарски; Трап; Други
sv: Typ av viktstång: Doserad; Curl; Säkerhetsknäböj; Solid; Schweizisk; Trap; Övrigt
en: Weight bar type: Cambered; Curl; Safety squat; Solid; Swiss; Trap; Other
el: Τύπος μπάρας άρσης βαρών: Κάμπερ; Μπούκλα; Κατάληψη ασφαλείας; Στερεάς μορφής; Ελβετός; Παγίδα; Άλλο
es: Tipo de barra de pesas: Curvado; Rizo; Sentadilla de seguridad; Sólido; Suizo; Trampa; Otros
it: Tipo di bilanciere: Incurvato; A zigzag; Squat di sicurezza; Solido; Svizzero; Trappola; Altro
da: Vægtstangtype: Cambered; Curl; Safety squat; Solid; Schweizisk; Trap; Andet
de: Hantelstangentyp: Gewölbt; Curl; Safety Squat; Solide; Schweizerisch; Falle; Sonstiges